臺灣臺中地方法院刑事判決　96年度易字第5165號
公　訴　人　臺灣臺中地方法院檢察署檢察官
被　　　告　乙○○
上列被告因竊盜案件，經檢察官提起公訴（九十六年度偵字第二
二一一六號），被告於本院行準備程序時，對於犯罪事實為有罪
之陳述，經本院裁定適用簡式審判程序，判決如下：
    主    文
乙○○攜帶兇器竊盜，處有期徒刑玖月，緩刑肆年，並向指定之
公益團體、地方自治團體或社區提供壹佰小時之義務勞務，緩刑
期間付保護管束。
    犯罪事實
一、乙○○意圖為自己不法之所有，於民國（下同）九十六年九
    月十五日二十二時十五分許，攜帶客觀上具危險性，足以對
    人之生命、身體、安全產生危害，可供兇器使用之鐵製鉗子
    （下稱鉗子）乙把，至甲○○所有位於臺中縣東勢鎮○○路
    五百八十號之果園內，以上揭鉗子剪斷果園內甲○○所有之
    電纜線並抽取其中二條，分別為五公尺〈價值約新臺幣（下
    同）三百元〉及十一公尺（價值約一千元）擬變賣求現。乙
    ○○得手後即將鉗子棄置於水溝內（未扣案），而欲離去現
    場時，因甲○○發覺攔阻，臺中縣警察局東勢分局東勢派出
    所員警亦據報趕至現場查獲。
二、案經臺中縣警察局東勢分局報告臺灣臺中地方法院檢察署檢
    察官偵查起訴。
    理    由
壹、程序方面：
一、按除被告所犯為死刑、無期徒刑、最輕本刑為三年以上有期
    徒刑之罪或高等法院管轄第一審案件者外，於法院行準備程
    序進行中，被告先就被訴事實為有罪之陳述時，審判長得告
    知被告簡式審判程序之旨，並聽取當事人、代理人、辯護人
    及輔佐人之意見後，裁定進行簡式審判程序；且受命法官行
    準備程序，與法院或審判長有同一之權限；又簡式審判程序
    之證據調查，不受刑事訴訟法第一百五十九條第一項、第一
    百六十一條之二、第一百六十一條之三、第一百六十三條之
    一及第一百六十四條至第一百七十條規定之限制，刑事訴訟
    法第二百七十三條之一第一項、第二百七十九條第二項前段
    、第二百七十三條之二分別定有明文。
二、查本件被告乙○○所犯為死刑、無期徒刑、最輕本刑為三年
    以上有期徒刑以外之罪，且非高等法院管轄第一審之案件，
    經本院合議庭裁定由受命法官行準備程序時，被告就被訴事
    實為有罪之陳述後，復經本院合議庭裁定由受命法官獨任行
    簡式審判程序，是其證據之調查，自不受刑事訴訟法第一百
    五十九條第一項、第一百六十一條之二、第一百六十一條之
    三、第一百六十三條之一及第一百六十四條至第一百七十條
    規定之限制，合先敘明。
貳、實體方面：
一、訊據被告乙○○對於前開事實坦承不諱，核與證人即被害人
    甲○○（下稱證人甲○○）、證人劉傅鏡妹於警詢之供述情
    節相符，並有現場照片四張及贓物認領保管單乙紙在卷可參
    ，事證明確，被告乙○○犯行堪以認定。
二、查刑法第三百二十一條第一項第三款之攜帶兇器竊盜罪，係
    以行為人攜帶兇器為其加重條件，此所謂兇器，其種類並無
    限制，凡客觀上足以對人之生命、身體、安全構成威脅，具
    有危險性之兇器為已足，並不以攜帶之初有行兇之意圖為必
    要。查本件被告乙○○於上揭竊盜犯行時所持有之鐵製鉗子
    一把，屬金屬製品，業據被告乙○○陳明在卷，且被告乙○
    ○以該鉗子既能剪斷電纜線，顯見其質地應甚堅硬，客觀上
    足以對人之生命、身體構成威脅，應屬兇器無訛。核被告乙
    ○○所為，係犯刑法第三百二十一條第一項第三款之攜帶兇
    器加重竊盜罪。爰審酌被告乙○○年紀尚輕，竟不思循正途
    ，而以鐵製鉗子行竊他人果園內之電纜線，其犯罪動機、目
    的甚值非難，惟念及手段尚屬平和，竊取之物價值不高，及
    犯後被告乙○○於警詢、偵查及本院審理中，均坦承犯行，
    犯後態度良好等一切情狀，量處如主文所示之刑，以資懲儆
    。又查被告乙○○素無前科，有臺灣高等法院被告前案紀錄
    表及臺灣臺中地方法院檢察署刑案資料查註紀錄表各一份附
    卷可稽，本院審酌被告乙○○素行堪稱良好，而其年紀尚輕
    ，倘逕課以入監服刑，對其未必有利，且被告乙○○於本院
    審理時亦表明希望與證人甲○○和解，經本院移送調解後，
    果於九十六年十一月五日達成和解，有卷附調解結果報告書
    及調解筆錄各乙份在卷可憑，故本院認被告乙○○雖因一時
    失慮，致罹刑典，惟綜觀本案被告乙○○歷經警詢、偵查、
    偵查中羈押、本院審理及此刑之宣告，應已知所警惕而無再
    犯之虞，本院認以暫不執行其刑為適當，併予宣告緩刑四年
    ，用勵自新。惟為使被告乙○○於緩刑期間內，仍深知戒惕
    ，避免緩刑之宣告遭撤銷，且導正其竊盜行為與法治之觀念
    ，爰併宣告其於緩刑期間內，向指定之公益團體、地方自治
    團體或社區，提供一百小時之義務勞務，並依刑法第九十三
    條第一項第二款之規定，應於緩刑期間付保護管束，期能使
    被告乙○○於義務勞務過程及保護管束期間，確切明瞭其行
    為所造成之損害，並培養正確法治觀念。至於被告乙○○究
    應向何公益團體、地方自治團體或社區提供義務勞務，屬執
    行之問題，應由執行檢察官斟酌全案情節及各公益團體、地
    方自治團體或社區之需求，妥為指定，併予敘明。至於被告
    乙○○所有，供其竊盜犯行所用之鐵製鉗子一把，並未扣案
    ，且非屬違禁物，為免將來執行之困難，爰均不宣告沒收，
    附此敘明。
據上論斷，應適用刑事訴訟法第二百七十三條之一第一項、第二
百九十九條第一項前段，刑法第三百二十一條第一項第三款、第
七十四條第一項第一款、第二項第五款、第九十三條第一項第二
款。
本案經檢察官郭景東到庭執行職務。
中　　華　　民　　國　　96　　年　　11　　月　　19　　日
                  刑事第十一庭  法  官  林慶郎
以上正本證明與原本無異
如不服本判決，應於送達後十日內向本院提出上訴狀（須附繕本
），上訴於臺灣高等法院臺中分院
上訴書如未敘述理由，應於上訴期間屆滿後20日內補提理由書於
本院
                                書記官　巫偉凱
中　　華　　民　　國　　96　　年　　11　　月　　19　　日
附錄論罪科刑法條
中華民國刑法第321條
（加重竊盜罪）
犯竊盜罪而有左列情形之一者，處6月以上、5年以下有期徒刑：
三、攜帶兇器而犯之者。
